【裁判字號】    92,交訴,31
【裁判日期】    920430
【裁判案由】    公共危險等
【裁判全文】
臺灣臺中地方法院刑事判決                          九十二年度交訴字第三一號
    公  訴  人  臺灣臺中地方法院檢察署檢察官
    被      告  甲○○
右列被告因公共危險等案件，經檢察官提起公訴（九十二年度調偵字第十號），本院
判決如左：
    主  文
甲○○又因過失傷害人，處有期徒刑月，如易科罰金，以佰元折算壹日；又駕駛
動力交通工具肇事，致人傷害而逃逸，處有期徒刑陸月，如易科罰金，以佰元折算
壹日。應執行有期徒刑捌月，如易科罰金，以佰元折算壹日。
    事  實
一、甲○○於民國九十一年三月二十五日二十三時十五分許，駕駛車號九Ｒ─五五四
    六號自小客車，由台中市○○路○段二五六巷往台中市樹德三巷方向行駛，行經
    台中市○○路○段二五六巷與台中市○○路口時，應注意駕駛人應注意車前狀況
    ，並隨時採取必要之安全措施。且依當時天候晴、光線為夜間有照明，路面狀況
    無缺陷，無障礙物，視距良好之情形亦無不能注意之情事，竟疏於注意及此，而
    貿然左轉行駛，適有乙○○乘騎ＺＷＬ─八七二號機車，由文心路往河南路方向
    行駛，行經該處，遭甲○○所駕之小客車擦撞。致乙○○因而人車倒地，前車頭
    內凹破裂，並受有左手遠端橈骨粉碎骨折之傷害，甲○○於肇事後未下車察看，
    竟駕車逃逸，嗣經乙○○告訴而經警查獲。
二、案經乙○○訴由台中市警察局第六分局報請臺灣臺中地方法院檢察署檢察官偵查
    起訴。
    理  由
一、業據被告甲○○對於右揭因駕車不慎致害人乙○○受傷並於肇事後離開現場之事
    實均坦承不諱，核與告訴人乙○○指訴情節相符，並有台中市○○○道路交通事
    故調查報告表，其竟稱在車禍之前並未、機車受損照片、乙○○之診斷書等附卷
    可稽。被告雖辯稱：我有停下來看，對方沒有怎麼樣，我要趕去朋友家，就離開
    現場了，並無逃逸之意云云。惟按駕駛人應注意車前狀況，並隨時採取必要之安
    全措施，道路交通安全規則第九十四條第三項定有明文。被告駕車自應注意上述
    道路交通安全規定，且依當時天侯晴、光線為夜間有照明，路面狀況無缺陷，無
    障礙物，視距良好之情形，亦無不能注意之情事，此並有前開道路交通事故調查
    報告表之記載在卷供參，被告竟稱車禍之前並未看到被害人，則其顯有疏不注意
    之情，以致肇事，致人受傷，被告顯有過失。且依被害人之機車前車頭內凹破裂
    ，其撞擊力定甚大，被害人並因受有左手遠端橈骨粉碎骨折之傷害而倒地，依其
    情形，被害人自不可能毫髮無傷，被告竟稱被害人沒有怎麼樣，再徵之被告並未
    對被害人加以詢問、確認即行離去，且離去現場後並未報警或叫救護車前往救護
    等情，被告所辯殊無足採，其有逃逸之意甚明。事證明確，被告犯行均堪以認定
    。
二、核被告甲○○所為因駕車之過失致被害人乙○○受傷部分，係犯刑法第二百八十
    四條第一項之過失傷害罪；被告駕駛上開動力交通工具肇事，致被害人乙○○受
    傷而逃逸部分，係犯同法第一百八十五條之四肇事逃逸罪。被告所犯上開二罪間
    ，犯意各別，行為互殊，應予分論併罰。爰審酌被告因非輕之過失，導致被害人
    乙○○因本件車禍事故受傷，而被告肇事後非但未報警救護，反棄受傷之被害人
    乙○○於不顧，擅離現場，應予非難；兼衡及被告之素行，犯後尚未與被害人達
    成民事和解等一切情狀，分別量處如主文所示之刑及定其應執行刑，並均諭知易
    科罰金之折算標準，以資懲儆。
據上論斷，應依刑事訴訟法第二百九十九條第一項前段，刑法第二百八十四條第一項
、第一百八十五條之四、第五十一條第五款、第四十一條第一項前段、第二項，罰金
罰鍰提高標準條例第一條、第二條，判決如主文。
中      華      民      國    九十二    年      四      月     三十    日
                                   台灣台中地方法院交通法庭
                                       法  官  王  靜  秋
右正本證明與原本無異。
如不服本判決，應於判決送達後十日內向本院提出上訴狀，上訴於臺灣高等法院臺中
分院（須附繕本）。
                                        書記官
中      華      民      國    九十二    年     五      月    二    日
附錄論罪科刑法條
刑法第一百八十五條之四：
    駕駛動力交通工具肇事，致人死傷而逃逸者，處六月以上五年以下有期徒刑。
刑法第二百八十四條第一項：
    因過失傷害人者，處六月以下有期徒刑、拘役或五百元以下罰金，致重傷者，處
    一年以下有期徒刑、拘役或五百元以下罰金。


司法院資訊處製作；財團法人民間司法改革基金會備份。
